# 固定资产暂估成本与决算成本差异处理

提问人：woshiguanggao 时间：2018-07-04 19:48:18
因为双方之间存在争议导致决算拖了很久，不存在其他情形，而且排除前期差错。 如果在这个时候参照固定资产准则提到的在正式决算后，按照新的调整后的账面价值在剩余使用年限内摊销折旧，那么因已经折旧完毕，是否要考虑一次性将调整的固定资产原值计入当期损益？但是如果调整当期损益，会造成当期损益波动比较大。 或者是否可以考虑计入长期待摊费用，按照 3 年期限来平均摊销，但是感觉这个做法缺乏依据。

回答人：chenyiwei
如果该设备仍在正常使用中，则表明原折旧年限估计不当，应考虑前期差错更正的可能性及必要性。至少将新增的应折旧金额在新估计的剩余可使用年限内计提折旧。

提问人：跨度防护 时间：2018-07-05 22:20:29
陈版，已提足折旧仍继续适用的固定资产应该是正常的，这个案例只有前期差错更正这一个解决办法吗？

回答人：chenyiwei
如果不做前期差错更正，至少将调整后新增的固定资产价值在重新确定的剩余折旧年限内计提折旧。